臺灣高等法院臺南分院刑事判決
上　訴　人
即　被　告　甲○○
上　訴　人
即　被　告　乙○○
　　　　　　　　　　號
上　訴　人
即　被　告　丙○○
上　一　人
選任辯護人　郭　玉　山　律師
　　　　　　顏　婌　烊　律師
上列上訴人因違反廢棄物清理法案件，不服臺灣嘉義地方法院九
十年度訴字第三一七號中華民國九十年十月三日第一審判決（起
訴案號：臺灣嘉義地方法院檢察署八十九年度偵字第五三五三號
），提起上訴，判決後，經最高法院發回更審，本院判決如下：
    主  文
原判決關於甲○○、乙○○、丙○○部分撤銷。
甲○○、乙○○共同連續未依規定領有廢棄物清除、處理許可文
件，從事廢棄物清除、處理，甲○○處有期徒刑壹年拾月，乙○○處有期徒刑壹年陸月。扣案貼有「八十九年七月二十日」標籤
之無線電機壹具沒收。
丙○○共同未依規定領有廢棄物清除許可文件，從事廢棄物清除
，處有期徒刑壹年肆月。扣案貼有「八十九年七月二十日」標籤
之無線電機壹具沒收。
    事  實
一、乙○○為靠行於鴻進交通事業股份有限公司（下稱鴻進公司
    ）車牌號碼ＸＪ—八一０號營業大貨車之所有人，謝志隆（
    業經原審判處有期徒刑一年六月，緩刑年，緩刑期內付保
    護管束確定在案）為其僱用之司機，何恭先（業經原審判處
    有期徒刑一年二月，緩刑三年，緩刑期內付保護管束確定在
    案）為靠行於嘉誼通運有限公司車牌號碼ＧＫ—七八五號營
    業大貨車之所有人兼司機，丙○○為靠行於加航通運有限公
    司車牌號碼ＧＱ—五八六號營業大貨車之所有人兼司機，四
    人均明知未向直轄市、縣（市）主管機關或中央主管機關委
    託之機關申請領有廢棄物清除、處理許可文件，不得經營廢
    棄物清除、處理業務。
二、緣甲○○亦未領有上開許可文件，見已死亡之簡從（公訴意
    旨誤為簡德卿）生前所有嘉義縣大林鎮○○里○○段一六之
    四地號土地荒廢無人管理，竟與乙○○、謝志隆及綽號「土
    豆」真實姓名年籍不詳之成年男子共同基於概括之犯意聯絡
    ，由乙○○事先與甲○○、「土豆」接洽傾倒廢棄物事宜，
    而於民國八十九年九月三日某時，在乙○○位於彰化縣埤頭
    鄉○○路○段六五一之一號居所指示謝志隆駕駛車牌號碼Ｘ
    Ｊ—八一０號營業大貨車抵達國道一號高速公路中清交流道
    附近，以無線電聯絡「土豆」，再依「土豆」之指示，於當
    晚七時三十分許至臺中縣龍井鄉某處空地收集由事業機構所
    產生之廢紙漿即一般事業廢棄物約二十公噸後，運輸至斗南
    交流道下，繼以無線電頻率四三一．五ＭＨｚ與甲○○取得
    連繫，由甲○○引導，於同年月四日凌晨三時許運抵上揭地
    號土地傾倒，並由甲○○駕駛其所有之挖土機整地掩埋，而
    處理廢棄物。八十九年九月五日下午二時許，乙○○、甲○○與「土豆」又承前概括之犯意聯絡，以同樣方式，推由謝
    志隆駕駛同一營業大貨車於當晚六時四十分許與「土豆」聯
    絡，至臺中縣龍井鄉同處空地收集廢紙漿約二十公噸，經甲○○引導，於同年月六日凌晨二時許，運抵上揭地號土地。
三、又何恭先、甲○○與真實姓名年籍不詳之成年男子「阿忠」
    ，及另丙○○、甲○○與真實姓名年籍不詳之成年男子「阿
    德」，則分別共同基於犯意聯絡，何恭先於同年九月五日十
    七時許，在彰化縣鹿港鎮○○道某處受「阿忠」之指示，丙○○於同年九月五日下午某時，在不詳地點（公訴意旨誤為
    彰化縣境內）受「阿德」之指示，各以新臺幣（下同）九千
    元及八千元之代價，分別駕駛車牌號碼ＧＫ—七八五號、Ｇ
    Ｑ—五八六號營業大貨車至彰化縣鹿港鎮○○道榮民工程處
    旁某處空地及臺中縣龍井鄉○○○路高架橋下某處空地，各
    收集廢紙漿二十八公噸、四十二公噸，於同年月六日凌晨零
    時許運抵雲林縣西螺交流道，並皆以無線電頻率四三一．五
    ＭＨｚ與甲○○取得連繫後，經甲○○引導，於同年月六日
    凌晨二時許，相繼運抵上開地點，推由甲○○以其所有之挖
    土機整地掩埋謝志隆、何恭先所傾倒之廢紙漿（丙○○當日
    尚未著手傾倒），而處理廢棄物。甲○○、謝志隆、丙○○
    、何恭先旋於同日凌晨二時二十分許為警當場查獲，並扣得
    上開三輛大貨車，同日凌晨六時許，復在現場查獲隨後駕車
    趕至之乙○○，八十九年九月九日上午經警執行搜索，又先
    後在甲○○位於雲林縣大埤鄉北鎮村後庄三六之三號住處扣
    得甲○○所有之無線電機二具，其中一具係供連繫傾倒廢棄
    物之用，及在乙○○上開居所扣得其所有之通訊聯絡簿一本
    。
二、案經嘉義縣警察局民雄分局報告臺灣嘉義地方法院檢察署檢
    察官偵查起訴。
    理  由
甲、證據能力部分：
一、按被告以外之人於審判外之陳述，雖不符前四條之規定，而
    經當事人於審判程序同意作為證據，法院審酌該言詞陳述或
    書面陳述作成之情況，認為適當者，亦得為證據。當事人、
    代理人或辯護人於法院調查證據時，知有第一百五十九條第
    一項不得為證據之情形，而未於言詞辯論終結前聲明異議，
    視為有前項之同意，刑事訴訟法第一百五十九條之五定有明
    文。
二、查本件被告犯罪事實之證據方法，詳如起訴書及原審判決書
    所引之證據等證據，詳如（一）被告甲○○之供述（二）被
    告丙○○之供述（三）同案共犯謝志隆、何恭先之供述（四
    ）證人黃泓儒之證詞（五）證人簡銘志之證詞（六）現場照
    片七張（七）車輛責付保管單三紙（八）車籍資料三紙（九
    ）福懋興業股份有限公司91年4月26日91福廠字第111號函（
    十）榮成紙業股份有限公司91年4月16日2002榮二庶字第033
    號函（十一）地籍圖謄本及土地登記簿謄本（十二）證人簡
    李認之證詞（十三）扣案之無線電手機二具（十四）無線電
    測試報告一紙（十五）證人謝志隆之證詞（十六）證人于淑
    華之證詞（十七）證人陳敏旭之證詞（十八）臺灣嘉義地方
    法院檢察署搜索票、扣押證明筆錄（十九）經濟部水利處第
    五河川局89年9月14日八九水利五管字第Ｚ○○○○○○○○○ 號函暨
    附件（二十）證人謝發雄之證詞（二一）嘉義縣朴子市公所
    89年9月16日八九朴市清字第11194號函暨附件 (二二）嘉義
    縣環境保護局94年5月10日嘉義環廢字第094000735 1號等，
    被告甲○○、丙○○二人及被告丙○○之辯護人均同意列入
    證據方法（見本院上更一卷第九三、九四、一六一頁），是
    本院審酌該言詞陳述或書面陳述作成時之情況，認為適當，
    自得採為證據，先行敘明。
乙、實體部分：
一、訊據被告甲○○對於未領有廢棄物清除、處理許可文件，且
    於右揭開時、地，在上開已死亡之簡從所有嘉義縣大林鎮○○里○○段一六之四地號荒廢無人管理之土地，傾倒廢紙漿
    ，並駕駛其所有之挖土機整地掩埋，而處理廢棄物之事實坦
    承不諱，惟辯稱：伊只是從事農作，不知道要合法，伊不認
    識「土豆」、「阿忠」、乙○○、謝志隆等人，伊只是叫阿
    德幫伊運比較細的紙漿過來，因我們那邊的農戶都有用紙漿
    覆蓋，使竹筍長出來比較白，伊只是暫時倒在那裡而已，第
    二天伊會將紙漿拿去蓋竹筍等語。
二、訊據被告丙○○對其未領有廢棄物清除許可文件，且於右揭
    開時、地，受「阿德」之指示，駕駛ＧＱ—五八六號營業大
    貨車載運四十二公噸廢紙漿，至上開地點，為警當場查獲等
    情不諱，惟辯稱：是「阿德」叫伊去載運的，伊不知道後來
    為何會變作這樣，伊當天並沒傾倒，現場有看到甲○○，伊
    當天只是運輸而已等語。
三、被告乙○○經合法傳喚，未於本院審理時到庭，惟於原審時
    矢口否認有何清除、處理廢棄物之行為，辯稱：車牌號碼Ｘ
    Ｊ—八一０號大貨車已於八十九年八月底讓與陳憲明經營，
    伊已非謝志隆之雇主云云。
四、然查：
（一）上揭犯罪事實，迭據被告甲○○、丙○○、同案被告謝志
      隆、何恭先分別於警訊、檢察官偵查中坦承不諱，且互核
      彼等之供述大致相符（警卷第一頁至第九頁、偵查卷第二
      十頁至第二六頁正面）；又嘉義縣大林鎮○○里○○段一
      六之四地號土地係已死亡之簡從所有，有地籍圖謄本附於
      偵查卷（偵查卷第四九頁）及土地登記簿謄本附於原審卷
      可按（原審卷第四三至四五頁），且經證人簡李認即簡從
      之媳於警訊中證述；該土地未經同意即遭任意傾倒廢棄物
      等語屬實（偵查卷第五一頁）。
（二）再被告甲○○、丙○○、夥同謝志隆及何恭先所清除、處
      理之廢紙漿乃無害之一般事業廢棄物，並當場為警查獲之
      事實，亦分據證人黃泓儒即嘉義縣政府環境保護局第三課
      雇員、證人簡銘志即嘉義縣警察局民雄分局大美派出所警
      員於偵查中結證屬實（偵查卷第二六頁反面、第二七頁正
      面、第七九頁至第八一頁），並經本院此次審理時，向嘉
      義縣政府環境保護局函詢，應屬一般事業廢棄物屬實，有
      該局九十四年五月十日嘉環廢字第０９４０００７３５１
      號函可稽（本院上更一卷第八七頁）。被告丙○○之辯護
      人辯稱上開廢紙漿屬一般廢棄物云云，尚非可取。
（三）上開車輛停放於傾倒廢棄物現場，其中丙○○所駕駛之車
      牌號碼ＧＱ—五八六號大貨車上之廢棄物尚未傾倒，及挖
      土機於現場整地掩埋廢棄物等情，亦有照片七張、車輛責
      付保管單三紙附於警卷（警卷第十四頁至第十九頁）、車
      籍資料三紙附於原審卷可憑（原審卷第四一至四二頁）；
      此外，扣案之無線電手機二具經警測試，其頻率均為四三
      ０ＭＨｚ至四五０ＭＨｚ，有無線電機測試報告一紙可按
      （偵查卷第四七頁），核與同案被告謝志隆、被告甲○○
      於偵查中所供是以「四三一五００號」（即四三一‧五Ｍ
      Ｈｚ）聯絡等語相符（偵查卷第二十頁反面、第二三頁正
      面、第二五頁反面）。被告甲○○、丙○○之自白與事實
      相符，可以採信；且同案被告謝志隆於偵查中復明確坦認
      二次犯行（偵查卷第二一頁正面），核與被告乙○○於警
      訊所供述；於八十九年九月四日謝志隆向其告知曾於同年
      月三日載運紙漿等語相合（警卷第十一頁正面）；是被告
      甲○○、丙○○有上開犯行，已甚明顯。
（四）又廢紙再利用用途僅為漿紙原料，尚無可作為農作物堆肥
      之用途，有嘉義縣政府環境保護局上開第０９４０００７
      ３５１號函可按，況依現場之照片（即警卷第十五頁所示
      ），有挖土機於現場整地掩埋廢棄物之情形，核與暫時置
      放之情形迴異，是被告甲○○辯稱：伊只是暫時倒在那裡
      而已，第二天伊會將紙漿拿去蓋竹筍使竹筍長出來比較白
      云云，乃卸責之詞，不足採信；被告丙○○之辯護人辯稱
      屬再利用云云，亦非可取。
（五）車牌號碼ＸＪ—八一０號營業大貨車於查獲當時係被告乙○○所有，靠行於鴻進公司，並僱用同案被告謝志隆約二
      十日，薪資以營業收入四分之一計算等情，業據被告乙○○於警訊中坦承不諱（警卷第十頁正面至第十一頁正面）
      ，核與同案被告謝志隆於警訊、檢察官偵查中之自白相符
      （警卷第五頁），且有前述之車輛車籍資料可參。雖同案
      被告謝志隆於原審時一度翻稱車主為陳憲明（原審卷第廿
      六頁），惟嗣仍供稱伊係受僱於乙○○、老闆是乙○○等
      語（原審卷第五四、五七頁）；況被告乙○○於警訊、檢
      察官偵查中從未否認係車主，尤於警訊中供稱：伊於知悉
      謝志隆為警查獲後，即於清晨驅車前往傾倒廢棄物現場尋
      找等語（警卷第十頁反面、第十一頁正面），苟其非車主
      並指示謝志隆傾倒廢棄物，自無須急於找尋謝志隆下落，
      而於清晨兼程趕抵地處荒僻又無門牌號碼之傾倒廢棄物現
      場，足見被告乙○○於查獲當時確係該大貨車之所有人無
      誤。再者，同案被告謝志隆於受僱期間除載運土炭外，並
      由被告乙○○親自指示，利用無線電與「土豆」聯繫，至
      臺中縣龍井鄉某處空地載運兩次廢棄紙漿，再前往查獲現
      場傾倒二次等情，亦據同案被告謝志隆於警訊、檢察官偵
      查中自承無訛（警卷第四頁反面至第五頁反面、偵查卷第
      二十頁反面至第二一頁正面），是同案被告謝志隆既係受
      僱人，對於雇主何人，當知之甚明，其又自承伊只管領薪
      水等語（原審卷第五七頁），顯不可能未告知雇主而徹夜
      加班運貨，則如何載運廢棄物，自應係出於被告乙○○之
      指示無疑，徵之前述被告乙○○急於找尋被告謝志隆並抵
      達現場等情，足證係被告乙○○指示被告謝志隆參與犯行
      。是被告乙○○所辯，無非事後卸責之詞，難以採信，事
      證明確，其犯行亦堪認定。至其於原審聲請傳喚證人陳憲
      明、吳銀壽、賴小萍證明大貨車已讓與證人陳憲明云云，
      然本件事證已明，且此無非關於車輛所有權認定之問題，
      容與如何共謀違法傾倒廢棄物無關，自無深入查證之必要
      。又本件事證已甚明確，被告乙○○於本院前審聲請傳訊
      同案被告謝志隆，欲證明指示謝志隆向綽號「土豆」接洽
      運送土炭之情；聲請傳訊證人于淑華，欲證明係於八十九
      年九月六日經證人于淑華接到同案被告謝志隆電話轉告，
      始知同案被告謝志隆運載廢棄物之情；聲請傳訊證人紀維
      益，欲證明八十九年九月六日清晨，係與證人紀維益幾經
      找尋，始到達案發地點等情，經查亦核無必要。至本院前
      審依其聲請向福懋興業股份有限公司、榮成紙業股份有限
      公司查詢八十九年七月至同年九月間有無車號ＸＪ—八一
      ０號營業大貨車運煤炭至上開公司，經福懋興業股份有限
      公司函覆：八十九年七月至九月間載運煤炭至該公司，計
      十二車次；經榮成紙業股份有限公司函覆：該貨車八十九
      年八月三日一次，八月四日有三車次，八月八日有一車次
      ，計五車次，有福懋興業有限公司九十一年四月廿六日九
      一福廠字第一一一號，及榮成紙業有限公司九十一年四月
      十六日榮二庶字第０三三號函可按（本院上訴卷第一八七
      、二０三頁），經核亦與本件論證基礎無涉，難為有利於
      被告乙○○之認定，均附此敘明。
（六）茲九十年十月二十四日修正前之廢棄物清理法第二十二條
      第二項第四款規定，係在處罰擅自貯存、清除、處理廢棄
      物之行為，該款所指依同法第二十條規定領有許可證或核
      備文件，應屬阻卻違法之事由，非謂該款僅處罰公、民營
      廢棄物清除、處理機構，否則一般人擅自清除、處理廢棄
      物，無法處罰，當違該法為改善環境衛生、維護國民健康
      之旨，此由同條第四項規定：「法人之負責人、法人或自
      然人之代理人、受僱人或其他從業人員因執行業務犯第一
      項、第二項之罪者，除處罰其行為人外，對該法人或自然
      人科以罰金。」可知同條第二項所處罰者，並非限於「公
      、民營廢棄物清除、處理機構」，「自然人」應同屬其處
      罰之對象；被告丙○○之辯護人辯稱：被告丙○○非屬經
      營公、民營廢棄物清除、處理機構，非本件處罰之對象云
      云，亦非可採，併此敘明。
（七）又按廢棄物清理法第四十六條第一項第四款（九十年十月
      二十四日經總統公布施行修正前第二十二條第二項第四款
      ）所規定之犯罪構成要件行為，計有「貯存」、「清除」
      及「處理」三者，其中所謂「貯存」，指一般廢棄物於清
      除、處理前，放置於特定地點或貯存容器、設施內之行為
      ，「清除」則指一般廢棄物之收集、運輸行為，至「處理
      」則包含(1)中間處理：指一般廢棄物在最終處置前，以物
      理、化學、生物、熱處理、堆肥或其他處理方法，改變其
      物理、化學、生物特性或成分，達成分離、減積、去毒、
      固化或安定之行為。(2)最終處置：指將一般廢棄物以安定
      掩埋、衛生掩埋或封閉掩埋之行為。(3)再利用：一般廢棄
      物做為原料、材料、燃料、填土或其他經中央主管機關及
      目的事業主管機關認定之用途行為，有行政院環境保護署
      發布之「一般廢棄物貯存清除處理方法及設施標準」可資
      參酌，是被告甲○○、乙○○有上開「清除」、「處理」
      廢棄物之行為；被告丙○○有上開「清除」廢棄物之行為
      ，至屬明顯。
（八）綜上各情觀之，被告甲○○、丙○○、乙○○上開所辯情
      詞，無非飾卸之詞，均無足採，本件事證明確，被告三人
      犯行，應堪認定。
五、按被告行為後，廢棄物清理法業於九十年十月二十四日經總
    統公布施行，依修正後第四十六條第一項第二、四款規定：
    「有左列情形之一者，處一年以上五年以下有期徒刑，得併
    科新臺幣三百萬元以下罰金：二、事業負責人或相關人員未
    依本法規定之方式貯存、清除、處理或再利用廢棄物，致污
    染環境。四、未依第二十條規定領有廢棄物清除、處理許可
    證或核備文件，從事廢棄物貯存、清除、處理，或未依廢棄
    物清除、處理許可證或核備文件內容貯存、清除、處理廢棄
    物者。」，而依被告於行為時有效之修正前廢棄物清理法第
    二十二條第二項第二、四款規定：「有左列情形之一者，處
    一年以上五年以下有期徒刑，得併科一百萬元以下罰金：二
    、事業機構未依本法規定之方式貯存、清除、處理或再利用
    廢棄物，致污染環境。四、未依第二十條規定領有廢棄物清
    除、處理許可證或核備文件，從事廢棄物貯存、清除、處理
    ，或未依廢棄物清除、處理許可證或核備文件內容貯存、清
    除、處理廢棄物者。」，比較修正前後之規定，除將原條文
    第二款規定之「事業機構」因用語不當（按該款之刑罰為自
    由刑及罰金刑，事業機構並無接受自由刑之能力）而修正為
    「事業負責人及相關人員」外，僅於科處罰金刑部分單位標
    準不同（舊法為銀元，新法為新臺幣），實則相同，依刑法
    第二條第一項從新從輕之原則，自應適用修正後廢棄物清理
    法之規定。
六、核被告甲○○、乙○○所為，均係犯廢棄物清理法第四十六
    條第一項第四款之未領有許可證文件，從事廢棄物清除、處
    理罪。被告丙○○清除廢棄物，尚未達於處理之階段即遭查
    獲，核其所為，係犯同條項同款未領有許可證文件，從事廢
    棄物清除罪；被告丙○○之辯護人主張被告丙○○應適用修
    正前之廢棄物清理法第二十三條處以罰鍰之規定，尚有未合
    ，亦併此敘明。被告甲○○、乙○○、與同案被告謝志隆、
    「土豆」間；被告甲○○、丙○○與「阿德」間；被告甲○○、與同案被告何恭先、「阿忠」間，就上揭犯行，分別有
    犯意之聯絡及行為之分擔，皆為共同正犯，其中被告乙○○
    雖未參與構成要件之實施，然係以自己共同犯罪之意思，事
    先同謀，而由被告甲○○、謝志隆實施犯罪之行為，乃共謀
    共同正犯，無礙其為共同正犯之身分。被告甲○○於第二次
    行為時，雖與被告乙○○、同案被告謝志隆、「土豆」間，
    與被告丙○○、「阿德」間，與同案被告何恭先、「阿忠」
    間，分別共同實施上開犯行，惟其仍屬一犯意接續多次行為
    ，且僅侵害一個法益，應為接續犯，就該次犯行，屬單純一
    罪。被告甲○○、乙○○先後二次行為，時間緊接、犯罪構
    成要件相同，顯係基於概括犯意為之，應依刑法第五十六條
    連續犯規定論以一罪，並加重其刑。
七、原審予以論罪科刑，固非無見，惟查被告三人行為後，廢棄
    物清理法業於九十年十月二十四日經總統公布施行，原審未
    及比較新舊法，尚有未合；被告三人就上開論罪科刑部分，
    認其行為不構成上開廢棄物清理法科刑之要件，雖非可取，
    但原判決既有上開可議之處，自屬無可維持，應由本院將被
    告三人部分撤銷改判。審酌被告甲○○曾因毀損案件，經臺
    灣雲林地方法院判處有期徒刑四月確定，於八十一年十一月
    二十七日易科罰金執行完畢，被告丙○○因於八十八年十月
    十四日違反廢棄物清理法案件，經臺灣苗栗地方法院於九十
    年二月一日判處有期徒刑一年二月，緩刑三年，於同年月十
    九日確定，現仍在緩刑期間，被告乙○○未曾受罪刑之宣告
    ，有臺灣嘉義地方法院檢察署刑案資料查註紀錄表附於偵查
    卷、臺灣高等法院被告全國前案紀錄表及臺灣苗栗地方法院
    八十九年度訴字第一四０號確定判決附於原審卷可參，雖均
    不構成累犯，然其貪圖私利而危害環境衛生、國民健康，被
    告甲○○係本案之造意人，惡性較重，被告丙○○一犯再犯
    ，無視禁令存在，被告乙○○矢口否認兩次犯行，未見悔意
    ，與被告丙○○尚能坦白犯罪等犯後態度、前述素行紀錄及
    其他一切情狀，分別量處如主文第二項所示之刑，以資儆懲
    。扣案之無線電機二具為被告甲○○所有，其中一具貼有「
    八十九年七月二十日」之標籤，乃用以導往現場傾倒廢棄物
    犯罪所用，業據被告甲○○、同案被告謝志隆供承在卷（偵
    查卷第二十頁反面、原審卷第三一頁），該具無線電機應依
    刑法第三十八條第一項第二款宣告沒收。至被告乙○○、丙○○、同案被告何恭先所有之大貨車雖已扣案，惟因價值不
    菲，可做其他運輸用途，乃彼等之謀生工具，且僅分別用以
    實施一次或二次犯行，衡諸本案犯罪情節所破壞法益之程度
    ，應認尚無宣告沒收之必要；又被告乙○○所有扣案之通訊
    聯絡簿一本，僅係被告乙○○一般日常記事之用，與本案犯
    罪無直接關連，難認係供犯罪所用之物，且不符其他法定應
    予沒收之事由，自不得宣告沒收，均附此敘明。
八、至臺灣嘉義地方法院檢察署另以九十年度偵字第四四九一號
    甲○○違反廢棄物清理法案件，於原審時移送併辦部分，經
    查此部分原審以犯罪時間係九十年六月八日，則距本案之行
    為時已有九月之久，且犯罪地點與本案不同，又為本案被查
    獲後所犯，另被告甲○○係受僱於他人，其於原審時復否認
    當日有傾倒廢棄物犯行，認此部分與本案有上開論罪科刑部
    分無連續犯之裁判上一罪關係，尚屬無從併辦，業已退由臺
    灣嘉義地方法院檢察署檢察官另行偵查，該署檢察官並未於
    本院此次審理時再移送本院併辦審理，本院無從審酌，併此
    說明。
丙、被告乙○○經合法傳喚，無正當理由不到庭，不待其陳述逕
    行判決；另同案被告何恭先、謝志隆經原審判決後，未上訴
    業已確定，不另論列，均併此明。
據上論斷，應依刑事訴訟法第三百七十一條，第三百六十九條第
一項前段，第三百六十四條，第二百九十九條第一項前段，廢棄
物清理法第四十六條第一項第四款，刑法第十一條前段，第二條
第一項前段，第二十八條，五十六條，第三十八條第一項第二款
，判決如主文。
本案經檢察官劉欽銘到庭執行職務。
中　　華　　民　　國　　94　　年　　9 　　月　　8 　　日
                  刑事第一庭          審判長法官  黃崑宗
                                            法官  蔡長林
                                            法官  田平安
以上正本證明與原本無異。
如不服本判決，應於收受本判決後十日內向本院提出上訴書狀。
其未敘述上訴理由者並得於提起上訴後十日內向本院補提理由書
狀（均須按他造當事人之人數附繕本）「切勿逕送上級法院」。
    　　　　　　　　　　　　　　　　　　　書記官  劉岳文
中　　華　　民　　國　　94　　年　　9 　　月　　9 　　日
附錄法條：
廢棄物清理法第四十六條：
  有下列情形之一者，處一年以上五年以下有期徒刑，得併科新
  臺幣三百萬元以下罰金：
  一  任意棄置有害事業廢棄物。
  二  事業負責人或相關人員未依本法規定之方式貯存、清除、
      處理或再利用廢棄物，致污染環境。
  三  未經主管機關許可，提供土地回填、堆置廢棄物。
  四  未依第四十一條第一項規定領有廢棄物清除、處理許可文
      件，從事廢棄物貯存、清除、處理，或未依廢棄物清除、
      處理許可文件內容貯存、清除、處理廢棄物。
  五  執行機關之人員委託未取得許可文件之業者，清除、處理
      一般廢棄物者；或明知受託人非法清除、處理而仍委託。
  六  公民營廢棄物處理機構負責人或相關人員、或執行機關之
      人員未處理廢棄物，開具虛偽證明。
  無許可文件，以經營廢棄物清除、處理為常業者，處三年以上
  十年以下有期徒刑，得併科新臺幣九百萬元以下罰金。
